最高法院刑事裁定　　　　　　　　　　111年度台抗字第861號
抗　告　人　林碧玲


上列抗告人因誣告等罪案件，不服臺灣高等法院臺中分院中華民
國111年5月30日駁回其聲請再審之裁定（111年度聲再字第133號
），提起抗告，本院裁定如下：
    主  文
抗告駁回。
    理  由
一、按有罪判決確定後，為受判決人之利益，固得依刑事訴訟法
    第420條第1項各款之規定聲請再審，惟法院認為無再審理由
    而以裁定予以駁回者，不得更以同一原因聲請再審；法院認
    為聲請再審之程序違背規定，且無可補正者，應以裁定駁回
    之，同法第434條第3項、第1項、第433條定有明文。
二、原裁定略以：抗告人林碧玲係對臺灣高等法院臺中分院 108
    年度上訴字第1981號誣告等罪案件之刑事確定判決（經本院
    109年度台上字第920號判決，以抗告人之上訴不合法律上之
    程式予以駁回，下稱原確定判決），依刑事訴訟法第420 條
    第1項第6款規定聲請再審。惟查：抗告人前曾以：㈠本院10
    9年度台上字第920號判決、㈡原審法院108年度上訴字第198
    1號判決、㈢臺灣臺中地方法院107年度訴字第2222號判決、
    ㈣臺灣臺中地方檢察署（下稱臺中地檢署）107 年度偵字第
    19426號起訴書、㈤民事委任狀、㈥臺中地檢署105年度偵字
    第24067號不起訴處分書、㈦臺中地檢署106年度他字第6759
    號筆錄（即證人楊福誠訊問筆錄）、㈧高雄市立忠孝國民中
    學個人缺曠明細、㈨劉鵬萬民國102 年12月24日郵寄書狀給
    抗告人之信封（以上均影本）等係「新證據」，主張：㈠抗
    告人主觀上並非基於誣告之不法意圖對劉鵬萬與陳家驊律師
    提出偽造文書等之告訴。㈡抗告人並未在上揭民事委任狀上
    書寫其之臺中地址，而係由劉鵬萬偽造抗告人之簽名於該委
    任狀。㈢證人楊福誠於原確定判決審理程序所為之證詞並非
    實在，證人歐曜銓所為之證詞方與事實相符為由，聲請再審
    ，業經原審法院110年度聲再字第231號刑事裁定，以上開證
    據均不能動搖原確定判決，其再審之聲請為無理由，予以駁
    回，確定在案。嗣抗告人又提出上開相同證據及證據㈩高雄
    市立忠孝國民中學105年9月9 日郵寄給抗告人之缺曠課明細
    之信封等，再度聲請再審，再經原審法院110 年度聲再字第
    301 號刑事裁定，以其所提證據㈠至㈨部分，係以同一原因
    事實及證據方法聲請再審，其此部分再審之聲請，為不合法
    ；證據㈩及證人楊福誠證詞部分，則為無理由，而駁回其再
    審之聲請確定在案。茲抗告人復以與先前2 次聲請再審時相
    同事實之原因及證據資料聲請本件再審，依首述說明，其聲
    請再審之程序違背規定，且無從補正，自屬不合法律上之程
    式，且無依刑事訴訟法第429條之2規定，通知抗告人到場，
    並聽取檢察官及抗告人意見之必要，逕予駁回其再審之聲請
    等旨。經核於法尚無不合。
三、抗告意旨僅重敘其聲請再審意旨，而未具體指摘原裁定駁回
    其聲請再審所為論斷說明，有何違法、不當之情形，仍執陳
    詞，復提出民事委任狀、高雄市立忠孝國民中學個人缺曠課
    明細、萬泰法律事務所信封袋、高雄市立忠孝國民中學信封
    袋（均影本）等相同證據，對於原裁定已詳為論斷說明之事
    項，再事爭論，依前述說明，應認本件抗告為無理由，予以
    駁回。
據上論結，應依刑事訴訟法第412條，裁定如主文。
中    華    民    國   111    年    7     月    13    日
                  刑事第九庭審判長法  官  蔡  彩  貞  
                                  法  官  鄧  振  球  
                                  法  官  梁  宏  哲  
                                  法  官  蔡  廣  昇  
                                  法  官  周  盈  文  
本件正本證明與原本無異
                                  書記官
中    華    民    國   111    年    7     月    20    日